臺灣高等法院刑事判決　　　　　　　　96年度上易字第2708號
上　訴　人
即　被　告　丙○○原名王錫中.
上列上訴人因竊盜案件，不服台灣桃園地方法院九十六年度易字
第一一三五號，中華民國九十六年十月五日第一審判決（起訴案
號：台灣桃園地方法院檢察署九十六年度偵字第一八九三九號）
，提起上訴，本院判決如下：
    主  文
原判決撤銷。
丙○○竊盜，累犯，處有期徒刑捌月。又竊盜，累犯，處有期徒
刑捌月。應執行有期徒刑壹年貳月。
    事  實
一、丙○○（原名王錫中）於民國九十一年五月二十日因竊盜案
    件，經台灣桃園地方法院判處有期徒刑二月，緩刑三年，九
    十一年九月十六日確定；於九十四年四月十五日犯竊盜罪，
    經台灣桃園地方法院於九十四年四月二十九日判處有期徒刑
    四月，九十四年六月三日確定，並於九十五年三月二十六日
    執行完畢；於九十五年十月十九日犯竊盜罪，經台灣桃園地
    方法院於九十六年七月三日判處有期徒刑六月，九十六年七
    月三十日確定；於九十六年四月二十二日、九十六年四月二
    十三日先後犯竊盜罪，經台灣桃園地方法院於九十六年七月
    十三日判處有期徒刑四月、有期徒刑三月，應執行有期徒刑
    六月確定（以上均尚未執行）。詎丙○○仍不知悔改，於九
    十六年八月十四日凌晨三時許，騎乘牌照號碼八二九－ＢＦ
    Ｃ號重型機車，行經桃園縣八德市○○○路七四五號前時，
    發現甲○○停放在該址之牌照號碼為五Ｔ－一三八九號自用
    小客車車門未予上鎖，有機可乘，即意圖為自己不法之所有
    ，開啟車門進入車內，徒手竊取甲○○所有並置放在車內之
    背包一個（內有現金新台幣一百十二元、存摺七本、金融卡
    二張、回數票十二張、印章一枚等物），得手後，即將竊得
    之背包懸掛在機車車頭上，立即騎乘機車逃離現場。復於當
    日清晨五時八分許，騎乘上開機車途經桃園縣桃園市○○路
    ○段三六七號時，發現乙○○所有並停放在該址之牌照號碼
    為Ｌ三－六四一九號自用小客車車門未上鎖，另萌意圖為自
    己不法所有之犯意，逕予開啟車門，徒手竊取乙○○所有並
    置放在車內之衣服、墨鏡、音響等物品，得手後將該等物品
    放置在其所騎乘之機車上，正準備啟動機車離開現場之際，
    遭乙○○發現並報警處理，因而被查獲。
二、案經桃園縣警察局桃園分局報告台灣桃園地方法院檢察署檢
    察官偵查起訴。
    理  由
一、上揭竊盜犯罪事實，已據上訴人即被告丙○○於警詢、偵查
    、原審及本院審理時坦承不諱，核與被害人甲○○、乙○○
    於警詢中所述情節大致相符，並有贓物領據、扣押物品目錄
    表、查獲照片等資料在卷可稽，足認被告上開自白確與事實
    相符，洵堪採為論罪科刑之依據。是本案事證明確，被告犯
    行堪以認定，應依法論科。
二、核被告上開所為，均係犯刑法第三百二十條第一項之竊盜既
    遂罪；起訴意旨認被告第二次竊取被害人乙○○所有車輛內
    之財物，並準備將之搬上機車，而尚未得手前時即經被害人
    發現，該部分應論以刑法第三百二十條第三項、第一項之竊
    盜未遂罪。惟該部分業經被告於九十六年九月二十一日原審
    準備程序時供稱其係已將所有竊得之財物，搬上機車後，並
    準備發動車輛離去之際，始遭被害人發現（原審卷第二十八
    頁），故可認該等遭竊取之物，均已置於被告實力支配範圍
    ，應論以竊盜既遂罪，而檢察官亦已當庭更正該部分起訴法
    條為刑法第三百二十條第一項之竊盜既遂罪。被告於九十四
    年四月十五日犯竊盜罪，經台灣桃園地方法院於九十四年四
    月二十九日判處有期徒刑四月，九十四年六月三日確定，並
    於九十五年三月二十六日執行完畢，有本院被告前案紀錄表
    在卷可稽，被告於有期徒刑執行完畢後五年內，即再故意犯
    本案有期徒刑之二罪，均應依刑法第四十七條第一項之規定
    論以累犯，並加重其刑。再被告前後竊盜二次，犯意不同、
    行為互異，應分論併罰。
三、原審對被告論罪科刑，固非無見。惟查，原審以「被告於警
    訊及本院調查、審理中即已供稱其係因為身上沒有錢，才犯
    下本案；是被告正值青壯，甫經有期徒刑執行完畢出監後旋
    即犯下本案，卻不思謀求正當工作以獲取固定生活收入，顯
    見被告欠缺正確工作觀念，且因無正常工作因而犯罪，故實
    有強制其從事勞動，學習一技之長及正確謀生觀念之必要。
    再參以被告之上開前案紀錄，可知被告每經法院判處徒刑執
    行完畢出監或經法院就其所犯竊盜案件判決科刑後，旋即再
    犯竊盜案件，可見僅有徒刑之執行或刑案之判決科刑，對於
    被告而言，並無法使其習得正確之守法觀念，反而更突顯被
    告確有犯罪之習慣，及其法規範意識薄弱，復未能深自內省
    之情形，故單憑施予刑罰制裁，殊難收矯正被告竊盜惡習之
    功，毫無收戒除其不勞而獲劣性之效，職是，僅藉刑之執行
    既不足以徹底根絕惡性，自有另謀其他處遇方式之必要，俾
    能矯其頑習並防杜再犯」，依刑法第九十條第一項規定，諭
    知被告於刑之執行前，令入勞動場所，施以強制工作三年。
    查，被告雖於警詢、偵查及原審時供稱係因沒錢始犯本案竊
    盜犯行（九十六年度偵字第一八九三九號卷第十頁、第三十
    五頁、原審卷第三十五頁）之詞；惟被告於九十一年五月二
    十日因竊盜案件，經台灣桃園地方法院判處有期徒刑二月，
    緩刑三年，九十一年九月十六日確定；於九十四年四月十五
    日犯竊盜罪，經台灣桃園地方法院於九十四年四月二十九日
    判處有期徒刑四月，九十四年六月三日確定，並於九十五年
    三月二十六日執行完畢；於九十五年十月十九日犯竊盜罪，
    經台灣桃園地方法院於九十六年七月三日判處有期徒刑六月
    ，九十六年七月三十日確定；於九十六年四月二十二日、九
    十六年四月二十三日先後犯竊盜罪，經台灣桃園地方法院於
    九十六年七月十三日判處有期徒刑四月、有期徒刑三月，應
    執行有期徒刑六月確定，尚未執行等情，有本院被告全國前
    案紀錄表、台灣桃園地方法院九十四年度桃簡字第八八八號
    、九十六年度桃簡字第一三七號、九十六年度桃簡字第一六
    一○號（原審卷第四十四頁至第五十一頁）、台灣桃園地方
    法院檢察署九十六年度偵字第一一○二號聲請簡易判決處刑
    書（本院卷）可稽。由上可知，被告因竊盜罪入監執行有期
    徒刑四月，於九十五年三月二十六日執行完畢，翌日出監後
    ，於相隔半年之九十五年十月十九日再犯竊盜罪，復隔半年
    以上－九十六年四月二十二日、二十三日先後犯竊盜罪，並
    無原審所指每經法院判處徒刑執行完畢出監或經法院就其所
    犯竊盜案件判決科刑後，旋即再犯竊盜之情形；又被告自九
    十一年間起至本案九十六年八月十四日經查獲止之五年期間
    ，先後於九十一年間、九十四年四月十五日、九十五年十月
    十九日、九十六年四月二十二日、九十六年四月二十三日（
    以上均經判刑確定）、九十六年八月十四日凌晨三時許、同
    日清晨五時許，犯七件竊盜犯行，前揭各犯行時間，有半年
    多再犯，亦有僅相隔一天即再犯，尚難認定被告已具有竊盜
    犯罪習慣，而有諭知均於刑執行前入勞動場所強制工作三年
    之必要，應以刑罰處罰為已足。原判決依刑法第九十條第一
    項、第二項規定，諭知被告應於刑之執行前，令入勞動處所
    強制工作三年，尚有未洽。被告提起上訴，請求撤銷強制工
    作之諭知，為有理由，而原判決既有上述可議之處，自屬無
    可維持，應由本院撤銷改判。爰審酌被告不思循合法正當途
    徑獲取財物，竟任意竊取他人所有之車輛內之財物，所為非
    是，然念其犯罪後尚能坦承犯行，態度良好等一切情狀，各
    量處有期徒刑八月、有期徒刑八月，並定應執行有期徒刑一
    年二月，以示懲儆。
據上論斷，應依刑事訴訟法第三百六十九條第一項前段、第三百
六十四條、第二百九十九條第一項前段、刑法第三百二十條第一
項、第四十七條第一項、第五十一條第五款，判決如主文。
本案經檢察官羅建勛到庭執行職務。
中　　華　　民　　國　　96　　年　　12　　月　　27　　日
　　　　　　　　　刑事第十三庭  審判長法　官　曾德水
　　　　　　　　　　　　　　　　　    法　官  李錦樑
　　　　　　　 　 　　　　　　　　　　法　官  林婷立
以上正本證明與原本無異。
不得上訴。
                                      書記官  王增華
中　　華　　民　　國　　96　　年　　12　　月　　27　　日
附錄本案論罪科刑法條：
中華民國刑法第三百二十條（普通竊盜罪、竊佔罪）
意圖為自己或第三人不法之所有，而竊取他人之動產者，為竊盜
罪，處五年以下有期徒刑、拘役或五百元以下罰金。
意圖為自己或第三人不法之利益，而竊佔他人之不動產者，依前
項之規定處斷。
前二項之未遂犯罰之。
